# 关于企业减少非货币性投资的会计处理

提问人：路人中的 NPC 时间：2018-03-14 22:28:51
企业开始时收到固定资产投资。在实收资本减少时，收到的固定资产还有计提的折旧如何处理。

回答人：chenyiwei
如果虽然减资，但固定资产不退回给原股东的，则账务处理不涉及固定资产变动。 如果将固定资产退还给原股东，则退还的固定资产的账面价值与所减少的实收资本之间的差额调整资本公积（资本溢价）。资本公积（资本溢价）不足冲减的，依次冲减盈余公积和未分配利润。

提问人：路人中的 NPC 时间：2018-03-15 10:53:24
陈版主，还想请问一下。如果实收资本需要减少 50 万，固定资产需减少的账面价值是 40 万。这 10 万的差额如何进行会计处理，分录怎么写。

回答人：chenyiwei
借：实收资本 50 ，贷：固定资产 40 ，贷：资本公积——资本溢价 10 。